臺灣高等法院刑事判決　　　　　　　　　　　　　九十一年度上易字第一八一九號
　　上　訴　人　臺灣桃園地方法院檢察署檢察官
　　被　　　告　乙○○
右上訴人因被告傷害案件，不服臺灣桃園地方法院九十一年度易字第三五四號，中華
民國九十一年五月三日第一審判決（起訴案號：臺灣桃園地方法院檢察署九十年度偵
字第一０九一九號）提起上訴，本院判決如左：
    主  文
上訴駁回。
    事  實
一、乙○○與其鄰居丙○○間因有無敲打牆壁之事由，平素相處不睦，乙○○於民國
    九十年六月三日下午四時許，在桃園縣中壢市○○路○段八三五巷二四號（原審
    誤為二二號）丙○○之住處前，認為丙○○無故抄寫其家人之自用小客車車號，
    致心生不滿，竟基於傷害之犯意，持其所有之方管一根毆打丙○○，致丙○○受
    有左肩挫傷瘀腫四Ｘ五公分合併擦傷一Ｘ四公分、右上臂挫傷瘀腫六Ｘ七公分、
    下背擦傷一Ｘ五公分等之傷害。
二、案經丙○○訴請臺灣桃園地方法院檢察署檢察官偵查起訴。
    理  由
一、訊據被告乙○○矢口否認有何傷害之犯行，辯稱：因為丙○○抄寫伊家人車輛的
    車號，怕丙○○對伊家人不利，所以要向丙○○拿紙條，但丙○○突然用原子筆
    一類的東西刺伊，伊才隨手拿起方管阻擋云云。惟查，右揭事實業據告訴人丙○
    ○於偵查、原審及本院指訴被告係拿鐵條打伊等語綦詳，其中除告訴人指稱案外
    人張和龍參與傷害之部分外，其餘情節與證人即現場處理警員甲○○在偵查中及
    本院訊問時證稱：乙○○有向伊承認打人，持鐵棍打，但現場沒有鐵棍等語（參
    偵查卷第二十頁），大致相符，被告在偵審中亦不否認與告訴人扭在一起，發生
    推擠等語，此外並有告訴人所提之驗傷單一份、被告所提之方管照片數張附卷可
    稽。
二、按告訴人抄寫車牌號碼並非現實之不法危害（按正當防衛之主張，以排除現在不
    法之侵害為前提─參最高法院六十三年度臺上字第二一０四號判例意旨所示），
    且就被告所辯『告訴人丙○○突然用原子筆一類的東西刺伊』一節，被告並未提
    出驗傷診斷書以證明之，難以證明抗辯事由為真正，其既無從證明有遭受現實不
    法之侵害，竟持方型鐵管傷害告訴人，自無主張正當防衛之餘地，被告所辯並非
    可採，綜上所述，本件事證明確，被告犯行已堪認定。至告訴人指稱：乙○○之
    姊夫張和龍也有打人云云，然為被告乙○○及證人張和龍所否認，且告訴人復未
    再行舉證以實其說，此部分亦難採信。另告訴人於狀內所陳其個人觀點，與本案
    不相關部分，亦無再予審酌之必要，均併予敘明。
三、核被告所為，係犯刑法第二百七十七條第一項之傷害罪。
四、原審依刑事訴訟法第二百九十九條第一項前段，刑法第二百七十七條第一項、第
    四十二條第二項，罰金罰鍰提高標準條例第一條前段、第二條，並審酌被告無前
    科紀錄，素行良好，及其犯罪之動機、犯罪時所受之刺激、犯罪之手段、被害人
    所受之傷害程度、被告犯後之態度等一切情狀，量處罰金壹仟伍佰元，並諭知易
    服勞役之折算標準，其認事用法核無違誤，量刑亦稱允當，檢察官循告訴人之請
    求提起上訴略以「原審量刑似嫌過輕」等語，指摘原判決不當，請求撤銷改判即
    無理由，應予駁回。至被告持以毆人之方管並未扣案，為免執行困難，不予沒收
    ，附此敘明。
據上論斷，應依刑事訴訟法第三百六十八條判決如主文。
本案經檢察官洪泰文到庭執行職務。
中      華      民      國      九十一      年    九    月    二十四    日
                          臺灣高等法院刑事第二十一庭
                                  審判長法  官  葉  騰  瑞
                                        法  官  莊  明  彰
                                        法  官  黃  國  忠
右正本證明與原本無異。
不得上訴。
                                        書記官  劉  貞  達
中      華      民      國      九十一      年    九    月    二十四    日
附錄本案論罪科刑法條全文
刑法第二百七十七條：
傷害人之身體或健康者，處三年以下有期徒刑、拘役或一千元以下罰金。
犯前項之罪，因而致人於死者，處無期徒刑或七年以上有期徒刑，致重傷者，處三年
以上、十年以下有期徒刑。
